# 请教陈版主，开办费出现负数如何处理？

提问人：byzjb 浮躁 时间：2010-09-01 11:02:51
一外资企业，执行 01 年企业会计制度，尚处于厂房建设期，因注册资本较大，筹建期间将闲余资金透过花旗银行委托贷款于境内关联方，现因借出资金较大收到的利息款冲减开办费后，致使开办费余额出现负数，那目前资产负债表开办费以负数体现是否合理？如不合理，应该如何进行会计处理？谢谢！

回答人：chenyiwei
开办期的目的是使企业的主营业务活动具备正常开展所需的各项基本条件。因此，在生产所需的主要固定资产达到预定可使用状态之前，一般不因取得非主营性质的收入（如本案例中的委托贷款利息收入）就认为开办期已经结束。鉴于该企业仍执行原先的 2001 版《企业会计制度》，因此只能使“长期待摊费用——开办费”出现负数，该负数应当是利息收入减去相关的营业税及附加和所得税后的净额。到开始生产经营的当月一次转入损益。

回答人：chenyiwei
回复 藤椅 byzjb浮躁 的帖子在老税法下，根据《国家税务总局关于外商投资企业在筹办期内取得的收入计征所得税问题的通知》
（国税发[1995]140号）规定，这部分非生产性收入应当单独计算纳税，但可以不作为计算减免税优惠期的获利年度。所以在老税法下存在扣除所得税的问题。 新税法下，根据国税函[2010]79号和国税函[2009]98号，应可理解为在筹建期内，这部分委托贷款利息收入可以暂不计入应纳税所得额。但这里可能存在对于“企业自开始生产经营的年度，为开始计算企业损益的年度”中的“生产经营”如何解释的问题。